【裁判字號】    90,上訴,1209
【裁判日期】    900629
【裁判案由】    違反毒品危害防制條例
【裁判全文】
臺灣高等法院高雄分院刑事判決                    九十年度上訴字第一二九號
    上  訴  人  台灣高雄地方法院檢察署檢察官
    上訴人即被  甲○○
右上訴人因被告違反毒品危害防制條例案件，不服臺灣高雄地方法院九十年度訴字第
四三九號中華民國九十年六月二十九日第一審判決（起訴案號：臺灣高雄地方法院檢
察署八十九年度偵字第八二一五號，移送併案九十年毒偵字第二二０八號），提起上
訴，本院判決如左：
      主  文
原判決撤銷。
甲○○連續施用第一級毒品，累犯，處有期徒刑拾壹月。
海洛因殘渣袋壹個及殘餘海洛因之注射針筒壹支沒收並銷燬，注射針筒支均沒收。
    事  實
一、甲○○前於民國八十三年間因違反肅清煙毒條例案件，經台灣高等法院高雄分院
    以八十三年度上訴字第三○四六號刑事判決，判處有期徒刑三年三月確定，嗣於
    八十七年五月十六日因假釋執行完畢。復因施用第一級毒品案件，經台灣高雄地
    方法院以八十八年度毒聲字第四七六八號裁定撤銷停止戒治，令入戒治處所施以
    強制戒治，並於八十九年一月十一日強制戒治期滿，經台灣高雄地方法院檢察署
    檢察官於八十九年三月二日，以八十九年度戒毒偵字第二三九號不起訴處分確定
    。詎甲○○仍不知警惕，復基於施用毒品之概括犯意，先於八十九年十月二十五
    日十二時四十分許回溯二十四小時內某時，在高雄市○鎮區○○里○○路一二三
    號住處，施用第一級毒品海洛因一次，為警於八十九年十月二十五日十一時許，
    在前述住處查獲，並扣得注射針筒一支，嗣於九十年一月九日晚上十一時五十五
    分許回溯二十四小時內某時，復施用第一級毒品海洛因一次，為警於九十年一月
    九日晚上九時三十分許，亦在前述住處查獲，並扣得海洛因殘渣袋一個及注射針
    筒一支。復承上犯意，連續於九十年三月二十七日十五時許，在高雄市○鎮區○
    ○路一二三號二樓以注射針筒施打之方式施用第一級毒品海洛因一次，嗣於同年
    月二十九日二十三時三十分許，在上開施用毒品處所為警查獲並扣得其施用毒品
    所用之注射針筒二支（其中一支殘餘海洛因）。
二、案經高雄市政府警察局前鎮分局報告台灣高雄地方法院檢察署檢察官偵查起訴及
    高雄縣警察局鳳山分局、高雄市政府警察局前鎮分局報告台灣高雄地方法院檢察
    署檢察官偵查後移送本院併辦。
    理  由
一、右揭事實，業據上訴人即被告甲○○於警訊（九十年三月二十七日十五時許施用
    部分）、本院審理中坦白承認，且被告分別於八十九年十月二十五日十一時許及
    於九十年一月九日晚上九時三十分許、九十年三月二十九日二十三時三十分許為
    警查獲當日所採集尿液，經送驗後均呈嗎啡陽性反應，分別有高雄市立凱旋醫院
    煙毒尿液檢驗成績書二紙及高雄縣政府衛生局煙毒尿液檢驗成績書一紙在卷可憑
    ，復有扣案之被告施用毒品之器具海洛因殘渣袋一個及注射針筒四支可資佐證，
    此外，被告因施用第一級毒品案件，經原審以八十八年度毒聲字第四七六八號裁
    定撤銷停止戒治，令入戒治處所施以強制戒治，並於八十九年一月十一日強制戒
    治期滿，經台灣高雄地方法院檢察署檢察官於八十九年三月二日，以八十九年度
    戒毒偵字第二三九號不起訴處分確定之事實，有台灣高雄地方法院檢察署檢察官
    八十九年度戒毒偵字第二三九號不起訴處分書一份在卷可參，是被告之自白與事
    實相符，事證明確，被告有前述連續施用第一級毒品海洛因之犯行，應堪認定。
二、核被告所為，係犯毒品危害防制條例第十條第一項之施用第一級毒品罪。被告先
    後三次施用第一級毒品海洛因之犯行，時間緊接，方法相同，觸犯構成要件相同
    之罪名，顯係基於概括犯意為之，應依連續犯規定論以一罪，並依法加重其刑。
    又被告先後持有第一級毒品海洛因，亦係基於概括犯意為之，本應以連續持有論
    ，惟其持有後進而施用，其持有之低度行為應被施用之高度行為所吸收，不另論
    其持有罪。查被告前於八十三年間因違反肅清煙毒條例案件，經台灣高等法院高
    雄分院以八十三年度上訴字第三○四六號刑事判決，判處有期徒刑三年三月確定
    ，嗣於八十七年五月十六日因假釋執行完畢，有台灣高等法院被告全國前案紀錄
    表一紙在卷可查，被告受有期徒刑之執行完畢，五年以內再犯有期徒刑以上之罪
    ，為累犯，應依法加重其刑，並遞加重之。另公訴人雖僅就被告於八十九年十月
    二十五日十二時四十分許回溯二十四小時內某時，有施用第一級毒品一次之犯行
    提起公訴，然檢察官就犯罪事實一部起訴者，其效力及於全部，本件被告復有於
    九十年一月九日晚上十一時五十五分許回溯二十四小時內某時、九十年三月二十
    七日十五時許，施用第一級毒品海洛因二次之犯行，與前揭論罪科刑之八十九年
    十月二十五日十二時四十分許回溯二十四小時內某時施用第一級毒品一次部分，
    有連續犯關係，已如前述，本院自應就屬於裁判上一罪之被告於九十年一月九日
    晚上十一時五十五分許回溯二十四小時內某時、九十年三月二十七日十五時許施
    用第一級毒品各一次部分，一併加以裁判。
三、原審予以論科固非無見，但未及就移送併辦之被告於九十年三月二十七日十五時
    許之連續施用第一級毒品犯行部分併予論處，自屬未洽。被告上訴意旨指摘原審
    量刑太重，上訴並無理由，檢察官上訴意旨指摘原判決就前揭未及審判部分為不
    當，上訴則有理由，應由本院將原判決予撤銷改判，爰審酌被告前已有施用毒品
    之犯行，並經台灣高雄地方法院檢察署檢察官以八十九年度戒毒偵字第二三九號
    ，因強制戒治期滿而為不起訴處分確定，卻仍犯下本次施用毒品之犯行，顯見被
    告戒絕決心不堅，惟念及被告犯後坦承犯行，及所施用毒品之期間非長、次數不
    多與其他一切情狀，量處如主文所示之刑。扣案之殘留海洛因之殘渣袋一個及注
    射針筒一支（被告供承其注射完尚殘餘海洛因），因毒洛因已附著而無從剝離，
    應全部視為毒品予以沒收並銷燬之，其餘注射針筒三支則均係被告所有，且係供
    被告施用毒品所用之器具，業據被告供承在卷，應依刑法第三十八條第一項第二
    款規定，宣告沒收。
據上論結，應依刑事訴訟法第三百六十九條第一項前段、第三百六十四條、第二百九
十九條第一項前段、毒品危害防制條例第十條第一項、第十八條第一項前段、刑法第
十一條、第五十六條、第四十七條、第三十八條第一項第二款，判決如主文。
本案經檢察官陳新慶到庭執行職務。
中        華        民        國    九十      年      九    月    十二  日
                              臺灣高等法院高雄分院刑事第三庭
                                          審判長法  官
                                                法  官
                                                法  官
得上訴
附錄本判決論罪科刑之法條：
毒品危害防制條例第十條第一項
  施用第一級毒品者，處六月以上五年以下有期徒刑。


司法院資訊處製作；財團法人民間司法改革基金會備份。
